【裁判字號】    95,裁,1262
【裁判日期】    950615
【裁判案由】    綜合所得稅
【裁判全文】
最  高  行  政  法  院  裁  定
                                     95年度裁字第01262號
上  訴  人  甲○○
被 上 訴人  財政部高雄市國稅局
代  表  人  邱政茂
上列當事人間因綜合所得稅事件，上訴人對於中華民國93年12月
31日高雄高等行政法院93年度簡字第351號判決，提起上訴，本
院裁定如下：
    主  文
上訴駁回。
上訴審訴訟費用由上訴人負擔。
    理  由
一、按對於適用簡易程序之裁判提起上訴或抗告，須經本院許可
    ，且該許可以訴訟事件所涉及之法律見解具有原則性者為限
    ，行政訴訟法第235條定有明文。
二、本件上訴意旨略以：上訴人87年度綜合所得稅事件，除於復
    查時經被上訴人追減執行業務所得12,350元外，92年7月31
    日並經原審法院以92年度訴字第442號判決：「訴願決定及
    原處分（復查決定）關於剔除業務費用中公會費部分均撤銷
    。原告其餘之訴駁回。」被上訴人依上開判決意旨，於92年
    12月2日以財高國稅法字第0920086651號重核決定書，重新
    核決上訴人87年之綜合所得稅。故上訴人87年度綜合所得稅
    之繳納稅款日期，依法應自上訴人重核決定書送達之翌日起
    算，方符行政程序法第110條規定之效力精神。上訴人在重
    核決定書送達日前，無法亦不知應繳納之稅額，故原核課處
    分，經被上訴人撤銷重為處分後，已失其效力，因此不得加
    計行政救濟利息，請將原判決廢棄等語。
三、按「納稅義務人對稅捐稽徵機關之復查決定如有不服，得依
    法提起訴願及行政訴訟。．．．經依復查、訴願或行政訴訟
    程序終結決定或判決，應補繳稅款者，稅捐稽徵機關應於復
    查決定，或接到訴願決定書，或行政法院判決書正本後十日
    內，填發補繳稅款繳納通知書，通知納稅義務人繳納，並自
    該項補繳稅款原應繳納期間屆滿之次日起，至填發補繳稅款
    繳納通知書之日止，按補繳稅額，依原應繳納稅款期間屆滿
    之日郵政儲金匯業局之一年期定期存款利率，按日加計利息
    ，一併徵收。」分別為稅捐稽徵法第38條第1項及第3項所明
    定。本件原判決以：上訴人就其87年度綜合所得稅關於執行
    業務所得部分經行政爭訟結果，經高雄高等行政法院92年度
    訴字第442號判決撤銷訴願決定及原處分（復查決定）關於
    剔除業務費用公會費項目部分，則由上開判決意旨可知該判
    決僅將訴願決定及被上訴人復查決定關於剔除業務費用公會
    費項目部分撤銷，至於被上訴人原核定處分之其餘項目，仍
    予以維持，而駁回上訴人之訴。故上開原處分經判決撤銷部
    分固已失其效力，然其他部分則仍繼續有效存在，被上訴人
    依上開判決意旨，重行核定執行業務所得為5,281,037元，
    因上訴人未再提起行政救濟而告確定，原核定遂就確定後應
    補繳本稅518,435元及行政救濟加計利息118,854元一併發單
    補徵，並無不合。然原核定計算之行政救濟加計利息部分，
    按本次補繳稅款518,435元及復查決定已繳納半數稅額518,9
    15元，按原應繳納稅款期間屆滿之次日（90年1月16日）起
    至填發補繳稅款繳納通知書之日（92年11月25日）止，及至
    復查決定繳納半數稅額之前一日（91年11月28日）止，依原
    應繳納稅款期間屆滿之日郵政儲金匯業局之一年期定期存款
    利率5%，應按日加計利息共計122,622元，尚較原核定118,8
    54元為高，基於行政救濟不得對納稅義務人更為不利處分之
    原則，原核定仍應予維持等由，而駁回上訴人之起訴。查稅
    捐稽徵法第38條第3項明白規定凡經行政救濟確定後，其應
    補之稅款應加計利息，原判決適用該條規定維持被上訴人加
    計利息之處分，並無違誤，且無法律見解是否具有原則性之
    爭議問題。是本件上訴難謂符合行政訴訟法第235條第2項「
    訴訟所涉及之法律見解具有原則性」之規定，揆諸首揭說明
    ，本件上訴不應許可，其上訴難謂合法，應予駁回。
四、依行政訴訟法第249條第1項前段、第104條、民事訴訟法第
    95條、第78條，裁定如主文。
中    華    民    國    95    年    6     月    15    日
                  第三庭審判長法  官  趙  永  康
                              法  官  鄭  淑  貞
                              法  官  侯  東  昇
                              法  官  黃  淑  玲
                              法  官  林  文  舟
以  上  正  本  證  明  與  原  本  無  異
中    華    民    國    95    年    6     月    16    日
                              書記官  阮  桂  芬


司法院資訊處製作；財團法人民間司法改革基金會備份。
